臺灣板橋地方法院民事判決　　　　　　　　96年度國字第10號
原　　　告　乙○○
訴訟代理人　楊貴森律師
被　　　告　台北縣政府
法定代理人　甲○○
訴訟代理人　劉陽明律師
　　　　　　陳璧秋律師
上列當事人間請求國家賠償事件，經本院於民國96年6 月14日言
詞辯論終結，判決如下：
    主  文
原告之訴及其假執行之聲請均駁回。
訴訟費用由原告負擔。
    事實及理由
一、原告主張：原告於民國92年3 月22日23時50分許，騎乘CGA-
    363 號機車，由臺北縣板橋市往三峽鎮方向行駛，途經台北
    縣土城市○○○路抽水站前，因台北縣政府水利局就台北縣
    土城市○○○路抽水站公共工程，發包予訴外人長昇機械工
    程股份有限公司（下稱長昇公司）施工，被告台北縣政府為
    道路主管機關，疏未善盡路面養護注意之責任，訴外人長昇
    公司於埋設雨水下水道工程時，將路面開挖，卻未及時修補
    留下坑洞，佔據路面四分之三之寬，妨害行車安全，原告行
    經該抽水站前，因該坑洞嚴重不平，人車當場摔至對向，遭
    第三人吳俊傑所駕駛之自小客車迎面撞擊，當場昏迷不醒，
    後經緊急送醫後發現受有血氣胸、胸椎第3 、4 骨折脫位併
    下肢癱瘓。本件經台灣省車輛行車事故覆議委員會鑑定結果
    ，認原告、施工單位、被告機關同負肇事責任，原告於92年
    7 月25日即向被告機關請求國家賠償，被告機關直至96年3
    月23日以北府法賠字第0960101591號拒絕賠償，原告不得已
    提起本件訴訟。原告正值年輕，充滿朝氣，卻因車禍變成生
    活困頓，下半輩子必須永遠依賴輪椅維生，還須忍受他人異
    樣眼光，此等痛苦實非外人所能體會，原告請求慰撫金為新
    台幣（下同）600 萬元，因原告與有過失，故請求金額減為
    300 萬元，並聲明：被告應給付原告300 萬元及自92年7 月
    26日起至清償日止，按年息百分之五計算利息。願供擔保，
    請准宣告假執行。
二、被告則以：原告於92年3 月23日即知有損害發生，卻遲至96
    年4 月4 日提起本件訴訟，已超過二年時效，被告機關拒絕
    賠償。原告就其所受傷害已向訴外人長昇公司、李智清求償
    ，並經臺灣高等法院95年度重上字第374 號民事判決部分勝
    訴確定在案，其中包含慰撫金150 萬元，原告自無再就同一
    損害向被告機關請求賠償之理。並聲明：原告之訴及其假執
    行聲請均駁回。如受不利判決，願供擔保請准宣告免為假執
    行。
三、按賠償請求權，自請求權人知有損害時起，因二年間不行使
    而消滅；自損害發生時起，逾五年者亦同；國家損害賠償，
    除依本法規定外，適用民法規定，國家賠償法第8 條、第5
    條分別定有明文。又依民法第128 條規定，消滅時效，自請
    求權可行使時起算。查原告於92年7 月25日即向被告機關請
    求國家賠償，有國家賠償請求書附於本院卷第9頁可稽，則
    原告於92年7 月25日前，即已知損害事實及國家賠償責任之
    原因事實，其請求權時效至遲應已於94年7 月25日屆滿，原
    告雖辯稱：原告於92年7 月25日即向被告機關請求國家賠償
    ，被告機關直至96年3 月23日以北府法賠字第0960101591號
    拒絕賠償，所以時效應自96年3 月23日起算，原告於96年4
    月4 日起訴，並未罹於時效等語，惟按原告於92年7 月25日
    向被告機關請求國家賠償，被告機關自提出請求之日起逾三
    十日不開始協議，依國家賠償法第11條之規定，原告應提起
    損害賠償訴訟，國家賠償法並未規定賠償義務機關遲未開始
    協議，為時效中斷之事由，又按時效因請求而中斷者，若於
    請求後六個月內不起訴，視為不中斷，民法第130 條亦有規
    定，原告於92年7 月25日前，即已知損害事實及國家賠償責
    任之原因事實，其於92年7 月25日向被告機關請求，卻未於
    請求後六個月內起訴，時效視為不中斷，則原告遲至96年4
    月4 日提起本件訴訟，已超過二年時效，被告機關以時效完
    成拒絕賠償，自屬有據。
四、綜上，原告依據國家賠償法之規定請求被告機關給付慰撫金
    300 萬元及法定遲延利息，為無理由，應予駁回。原告受敗
    訴判決，其假執行之聲請即失所依據，應併予駁回。
五、結論：原告之訴為無理由，依民事訴訟法第78條，判決如主
    文。
中　　華　　民　　國　　96　　年　　6 　　月　　29　　日
                  民事第三庭    法　官　陳映如
以上正本係照原本作成
如對本判決上訴，須於判決送達後20日內向本院提出上訴狀
中　　華　　民　　國　　96　　年　　6 　　月　　29　　日
                            書記官　李錦輝
